# 母公司购买子公司少数股权时，差价如何处理？

提问人：HyperionGG 时间：2020-04-03 08:05:33
子公司实收资本 100 万，母公司 51 万，少数股东 49 万，股权占比51%对49%，母公司成本法核算，需合并报表权益抵消分录很简单
借：实收资本 100
贷：长股投 51
贷：少数股东权益 49
......
一年后，母公司向少数股东购买其手里的19%的股份，持股比例上升至70%对30%
问题是购买这19%也就是 19 万股份的时候，母公司花了 28 万，于是母公司账面长股投是51+28=79万，而子公司账面母公司的部分只有 70 万
这在当年合并报表的时候，权益如何抵消？出现商誉应该不合适吧？这里少数股东权益怎么变呢？
另外当年子公司净利润调出少数股东损益的时候，是按期末少数股东占比还是要划分区间去按分别的股权占比确认？

回答人：chenyiwei
1 、《企业会计准则第 33 号——合并财务报表（ 2014 年修订）》第四十七条：母公司购买子公司少数股东拥有的子公司股权，在合并财务报表中，因购买少数股权新取得的长期股权投资与按照新增持股比例计算应享有子公司自购买日或合并日开始持续计算的净资产份额之间的差额，应当调整资本公积（资本溢价或股本溢价），资本公积不足冲减的，调整留存收益。
2 、分段计算。